# 求助陈版主，关于软件行业销售总公司与分公司内销的疑惑

提问人：CountZero 时间：2023-05-25 20:51:37
陈版主好：
我目前从事于软件行业，第一家公司对于软件的销售，从未涉及内销的情况，审计也未提出硬性要求。第二家公司则进行了内销的账务处理。
我的疑惑是此类内销账务处理的必要性以及禁止性，因为根据民法相关规定，分公司不具有民事主体资格，进而分公司不存在物权，那么是否可以认为，整个内部交易过程，物权未转移，从而不应确认收入，成本等，也不应开具发票。或者从另一角度描述，分公司理论上是否可以直接向外部客户销售总公司的软件产品？

回答人：chenyiwei
物权是法律上的概念，会计上不能直接以分公司不具有独立法人资格和独立财产权为由，否认分公司与其他分支机构或总部之间的采购、销售交易。只是在编制汇总报表时需要进行抵销处理。
分公司自身作为一个独立会计主体，判断能否确认销售收入的标准和原则与法人主体对外的销售收入能否确认的判断原则基本一致。